【裁判字號】    92,上訴,424
【裁判日期】    920409
【裁判案由】    毒品危害防制條例
【裁判全文】
臺灣高等法院臺中分院刑事判決                    九十二年度上訴字第四二四號
    上  訴  人
    即  被  告  乙○○
右上訴人因毒品危害防制條例案件，不服臺灣南投地方法院九十一年度訴字第六六四
號中華民國九十二年一月三十日第一審判決（起訴案號：臺灣南投地方法院檢察署九
十一年度毒偵字第九００號），提起上訴，本院判決如左：
      主  文
上訴駁回。
      事  實
一、乙○○曾因違反麻醉藥品管理條例、肅清煙毒條例等案，經判處罪刑後合併定其
    應執行之刑為有期徒刑五年二月，於民國八十八年三月十六日縮短刑期假釋出獄
    ，並於九十一年二月二十一日假釋期滿未經撤銷而執行完畢。復因施用第一、二
    級毒品，經台灣南投地方院裁定送觀察勒戒後，認無繼續施用毒品之傾向，由臺
    灣南投地方法院檢察署檢察官於八十九年一月十一日以八十八年度毒偵字第三四
    四號為不起訴處分確定在案。詎乙○○於不起訴處分後五年以內，又基於施用第
    一級毒品海洛因之概括犯意，自九十一年十月九日起至九十一年十月十一日（起
    訴書誤載為九十一年十月十日）止，先後在南投縣草屯鎮○○里○○路八十三之
    一一號住處及草屯鎮友人住處，以針筒注射方式，非法施用毒品海洛因二次。嗣
    於九十一年十月十一日十六時三十分，在南投縣草屯鎮○○街三○二號前為警查
    獲，並扣得其所有並供施用毒品之注射針筒一支，採尿送鑑並呈嗎啡陽性反應。
    乙○○經台灣南投地方法院以九十一年度毒聲字第一○九八號裁定送觀察、勒戒
    後，認有繼續施用毒品傾向，該院因以九十一年度毒聲字第一一三五號裁定乙○
    ○令入戒治處所施以強制戒治。
二、案經南投縣警察局草屯分局報告臺灣南投地方法院檢察署檢察官偵查起訴。
    理  由
一、訊據上訴人即被告乙○○（下稱被告）對於右揭施用第一級毒品海洛因之犯罪事
    實，坦承不諱；被告於查獲時經警採尿送驗，呈嗎啡陽性反應一情，亦有南投縣
    政府衛生局九十一年十月三十一日投衛局檢字第九一○二○一六五號尿液檢驗單
    一紙在卷可查，足認被告之自白與事實相符。此外復有扣案之施用毒品器具注射
    針筒一支可稽，被告施用毒品之事實，事證明確，可以認定。又被告前因施用第
    一、二級毒品之毒品危害防制條例案件，經原審法院裁定送觀察勒戒後，認無繼
    續施用毒品之傾向，由臺灣南投地方法院檢察署檢察官於八十九年一月十一日以
    八十八年度毒偵字第三四四號為不起訴處分確定在案，此有該不起訴處分書、刑
    案人犯在監所最新資料報表、台灣南投地方法院檢察署刑案資料查註紀錄表及台
    灣高等法院被告全國前案紀錄表各一件附卷可憑。又被告五年內再犯施用毒品罪
    ，經原審法以九十一年度毒聲字第一○九八號裁定送觀察、勒戒後，認有繼續施
    用毒品傾向，原審法院以九十一年度毒聲字第一一三五號裁定令入戒治處所施以
    強制戒治中一情，亦有台灣南投看所九十一年十月二十三日投所宗總字第九一○
    ○○二二一○號函送之有無繼續施用毒品傾向證明書一紙及上開前科表在卷可佐
    ，本案事證明確，應予依法論科。
二、海洛因屬毒品危害防制條例第二條第二項第一款所指之第一級毒品。被告乙○○
    施用海洛因，核犯毒品危害防制條例第十條第一項之施用第一級毒品罪。其持有
    第一級毒品之低度行為，已為施用之高度行為所吸收，不另論罪。又被告所為先
    後二次施用第一級毒品之行為，時間緊接，所犯罪名相同，顯係出於概括之犯意
    為之，為連續犯，應依刑法第五十六條之規定以一罪論，並加重其刑。又被告上
    開第二次施用海洛因之時間為九十一年十月十一日一節，業據被告供明在卷，故
    其偵查中筆錄所載第二次施用毒品之時間為九十一年十月十日顯為誤載，併此敘
    明。被告曾犯違反麻醉藥品管理條例、肅清煙毒條例等罪，經合併定其應執行之
    刑為有期徒刑五年二月，於八十八年三月十六日縮短刑期假釋出獄，並於九十一
    年二月二十一日假釋期滿未經撤銷而執行完畢，有上開前科表可查。被告於刑之
    執行完畢後五年內再犯有期徒刑以上之本罪，為累犯，應依法遞加重其刑。原審
    法院適用應依刑事訴訟法第二百九十九條第一項前段，毒品危害防制條例第十條
    第一項，刑法第十一條前段、第五十六條、第四十七條、第三十八條第一項第二
    款，審酌被告有違反麻醉藥品管理條例、肅清煙毒條例、毒品危害防制條例等犯
    罪前科，素行欠佳，及其犯罪之動機、目的、手段、生活狀況、智識程度；一再
    違犯施用毒品罪，惡性非輕，量刑不宜過輕。惟其犯罪後坦承犯行，頗具悔意，
    態度尚佳等一切情狀，量處有期徒刑十一月。並以扣案之注射針筒一支為被告所
    有，供其施用毒品所用之物，併依法宣告沒收。原審判決認事用法，均無不當，
    量刑亦屬妥適，被告上訴指摘原審判決量刑過重，其上訴為無理由，應予駁回。
據上論結，應依刑事訴訟法第三百六十八條，判決如主文。
本案經檢察官甲○○到庭執行職務。
中        華        民        國  九 十 二  年     四     月    九      日
                                  臺灣高等法院臺中分院刑事第九庭
                                        審判長法  官  趙  春  碧
                                              法  官  康  應  龍
                                              法  官  吳  重  政
右正本證明與原本無異。
如不服本判決應於收受送達後十日內向本院提出上訴書狀，其未敘述上訴之理由者並
得於提起上訴後十日內向本院補提理由書（均須按他造當事人之人數附繕本）。
                                              書記官  陳  文  琴
中        華        民        國  九 十 二  年     四     月    九      日
附錄本案論科法條
毒品危害防制條例第十條
施用第一級毒品者，處六月以上五年以下有期徒刑。
                    Ｋ


司法院資訊處製作；財團法人民間司法改革基金會備份。
